【裁判字號】    97,訴,5358
【裁判日期】    980116
【裁判案由】    毒品危害防制條例
【裁判全文】
臺灣板橋地方法院刑事判決              97年度訴字第5358號
公  訴  人  臺灣板橋地方法院檢察署檢察官
被      告  甲○○
                    （另案於臺灣臺北監獄臺北分監執行）
上列被告因違反毒品危害防制條例案件，經檢察官提起公訴（97
年度毒偵字第8607號），被告於準備程序中對被訴之事實為有罪
陳述，本院合議庭裁定由受命法官獨任行簡式審判程序，並判決
如下：
    主  文
甲○○施用第一級毒品，累犯，處有期徒刑柒月，扣案第一級毒
品海洛因驗餘淨重零點貳伍捌伍公克沒收銷燬，盛裝上開海洛因
之塑膠袋參只、吸管製分裝杓壹支、分裝袋壹包均沒收。又施用
第二級毒品，累犯，處有期徒刑伍月，扣案殘渣塑膠袋伍只內所
含第二級毒品甲基安非他命殘渣（微量無法秤重）沒收銷燬，上
開殘渣塑膠袋伍只、吸管製分裝杓壹支、吸管製吸食器貳支、吸
食器壹組、零錢包壹個均沒收。應執行有期徒刑拾月，扣案第一
級毒品海洛因驗餘淨重零點貳伍捌伍公克、殘渣塑膠袋伍只內所
含第二級毒品甲基安非他命殘渣（微量無法秤重）均沒收銷燬，
盛裝上開海洛因之塑膠袋參只、吸管製分裝杓壹支、分裝袋壹包
、上述殘渣塑膠袋伍只、吸管製吸食器貳支、吸食器壹組、零錢
包壹個均沒收。
    事  實
一、甲○○前於民國八十七年間因施用毒品案件，經本院以八十
    七年度毒聲字第一六四五號裁定送觀察、勒戒後，認無繼續
    施用毒品之傾向，於八十七年九月十六日執行完畢釋放，並
    經臺灣板橋地方法院檢察署檢察官以八十七年度偵字第一八
    九００號不起訴處分確定；又於九十三年間因施用毒品案件
    ，經本院以九十三年度毒聲字第九三二號裁定送勒戒處所觀
    察、勒戒後，認有繼續施用毒品之傾向，復經本院以九十三
    年度毒聲字第一六八四號裁定令入戒治處所施以強制戒治，
    嗣強制戒治滿六個月，認無繼續戒治必要，於九十四年七月
    一日執行完畢釋放，並經同署檢察官以九十四年度戒毒偵字
    第三０九號不起訴處分確定。復於九十四年間因妨害自由案
    件，經本院以九十四年度訴字第四九一號判處有期徒刑三月
    確定，於九十六年二月三日縮刑期滿執行完畢。
二、甲○○未知悔悟，明知海洛因、甲基安非他命分別係毒品危
    害防制條例所規定之第一級、第二級毒品，不得非法持有、
    施用，竟於上開強制戒治執行完畢釋放後五年內，基於施用
    第一級毒品海洛因之犯意，於九十七年十月十五日晚間八時
    許，在臺北縣蘆洲市○○街一七二巷九弄四號五樓租屋處，
    以將毒品海洛因摻入香菸，並點燃香菸吸食之方式，施用第
    一級毒品海洛因；甲○○另基於施用第二級毒品甲基安非他
    命之犯意，於九十七年十月十三日晚間八時許，在上址租屋
    處，以將毒品甲基安非他命置於吸食器，並加熱燒烤吸聞煙
    霧之方式，施用第二級毒品甲基安非他命。嗣於九十七年十
    月十五日晚間十時二十分許，在臺北縣蘆洲市○○街一七二
    巷九弄四號五樓租屋處為警查獲，並當場扣得其所有且供施
    用之第一級毒品海洛因三包（扣案毛重０‧九五四公克、淨
    重０‧二六四公克，經取樣部分檢驗用罄，驗餘淨重０‧二
    五八五公克）、其施用海洛因、甲基安非他命時所用之吸管
    製分裝杓一支，及其施用海洛因預備使用之分裝袋一包，及
    其施用甲基安非他命時所用之殘渣塑膠袋伍只（內含甲基安
    非他命殘渣微量無法秤重）、吸管製吸食器二支、吸食器一
    組、用以盛裝甲基安非他命之零錢包一個等物。嗣經警採集
    甲○○之尿液送驗，結果呈毒品海洛因代謝物嗎啡、甲基安
    非他命陽性反應，始悉上情。
三、案經臺北縣政府警察局蘆洲分局報請臺灣板橋地方法院檢察
    署檢察官偵查起訴。
    理  由
一、訊據被告甲○○對於上揭時地，施用第一級毒品海洛因、第
    二級毒品甲基安非他命之事實，於警詢、偵查及本院審理中
    坦承不諱，並有其所有且供施用之白色粉末三包，及其施用
    海洛因、甲基安非他命時所用之吸管製分裝杓一支，其施用
    海洛因預備使用之分裝袋一包，與其施用甲基安非他命所用
    之殘渣塑膠袋五只（內含甲基安非他命殘渣微量無法秤重）
    、吸管製吸食器二支、吸食器一組、用以盛裝甲基安非他命
    之零錢包一個等物扣案可資佐證。又被告經警查獲所採集尿
    液經送鑑定，亦呈海洛因代謝物嗎啡、甲基安非他命陽性反
    應，有臺灣檢驗科技股份有限公司九十七年十月三十一日（
    檢體編號Ｉ0000000號）濫用藥物檢驗報告、檢體編
    號對照表各一紙在卷可稽。又上述扣案之白色粉末三包，經
    送交通部民用航空局航空醫務中心鑑定，確為第一級毒品海
    洛因（扣案毛重０‧九五四公克、淨重０‧二六四公克，經
    取樣部分檢驗用罄，驗餘淨重０‧二五八五公克）無誤，有
    該醫務中心九十七年十月二十七日航藥鑑字第０九七五五一
    五號毒品鑑定書一紙附卷可按。另扣案之殘渣塑膠袋五只，
    係被告施用甲基安非他命後所剩餘之塑膠袋，業據被告於審
    理中供述在卷，又參酌被告經警查獲所採集尿液經送鑑定，
    亦呈甲基安非他命陽性反應，有如前述，堪認被告於審理中
    供稱扣案之殘渣塑膠袋內殘渣係甲基安非他命等語，應堪採
    信。又查被告前於八十七年間因施用毒品案件，經本院以八
    十七年度毒聲字第一六四五號裁定送觀察、勒戒後，認無繼
    續施用毒品之傾向，於八十七年九月十六日執行完畢釋放，
    並經臺灣板橋地方法院檢察署檢察官以八十七年度偵字第一
    八九００號不起訴處分確定；復於九十三年間因施用毒品案
    件，經本院以九十三年度毒聲字第九三二號裁定送勒戒處所
    觀察、勒戒後，認有繼續施用毒品之傾向，復經本院以九十
    三年度毒聲字第一六八四號裁定令入戒治處所施以強制戒治
    ，嗣強制戒治滿六個月，認無繼續戒治必要，於九十四年七
    月一日執行完畢釋放，並經同署檢察官以九十四年度戒毒偵
    字第三０九號不起訴處分確定，有臺灣高等法院被告前案紀
    錄表附卷可憑，足認被告係強制戒治執行完畢釋放後五年內
    再犯本件施用第一級、第二級毒品罪，依毒品危害防制條例
    第二十三條第二項規定，應依法追訴處罰。本案事證明確，
    被告犯行洵堪認定，應依法論科。
二、按海洛因、甲基安非他命係毒品危害防制條例第二條第二項
    第一款、第二款所明定之第一級、第二級毒品，不得非法持
    有、施用。核被告所為，係犯毒品危害防制條例第十條第一
    項之施用第一級毒品海洛因罪，及同條第二項之施用第二級
    毒品甲基安非他命罪。其施用第一級毒品海洛因前後持有海
    洛因，及其施用第二級毒品甲基安非他命前後持有甲基安非
    他命之低度行為，應分別為施用海洛因、甲基安非他命之高
    度行為所吸收，均不另論罪。又被告所犯上開施用第一級毒
    品、施用第二級毒品罪間，二者施用時間、方式不同，顯見
    其施用海洛因、甲基安非他命之行為不同，犯意各別，自應
    予分論併罰。末查，被告前有事實欄所載之犯罪執行完畢紀
    錄，有前開臺灣高等法院被告前案紀錄表可按，其於有期徒
    刑之執行完畢後五年內，故意再犯本件有期徒刑以上刑之二
    罪，均為累犯，各應依刑法第四十七條第一項之規定加重其
    刑。爰審酌被告犯罪之動機、目的、手段，施用毒品犯罪對
    於身心健康所生之危害，但未對他人造成實際損害，及其高
    中畢業之智識程度（見警詢筆錄），暨犯後坦承犯行之態度
    等一切情狀，分別量處如主文所示之刑，並定其應執行之刑
    ，以資儆懲。
三、扣案海洛因（驗餘淨重０．二五八五公克）、殘渣塑膠袋五
    只內之甲基安非他命殘渣（微量無法秤重），分別係本案查
    獲之第一級毒品、第二級毒品，俱如前述，應依毒品危害防
    制條例第十八條第一項前段之規定，宣告沒收銷燬之；另鑑
    驗時取樣之海洛因部分，因檢驗用罄而滅失，爰不另為沒收
    銷燬之諭知。又包裝上開毒品海洛因之塑膠袋三只、吸管製
    分裝杓一支、分裝袋一包，係被告所有分別供其施用海洛因
    時所用（指塑膠袋、分裝杓部分）、預備使用（指分裝袋部
    分）之物；而上開扣案吸管製分裝杓一支、殘渣塑膠袋五只
    、吸管製吸食器二支、吸食器一組及用以盛裝甲基安非他命
    之零錢包一個，則係被告所有供其施用甲基安非他命犯罪時
    所用之物，以上各節，業據被告供明在卷，爰依刑法第三十
    八條第一項第二款規定宣告沒收之。
據上論斷，應依刑事訴訟法第二百七十三條之一第一項、第二百
九十九條第一項前段，毒品危害防制條例第十條第一項、第二項
、第十八條第一項前段，刑法第十一條前段、第四十七條第一項
、第三十八條第一項第二款、第五十一條第五款，判決如主文。
本案經檢察官李巧菱到庭執行職務。
中    華    民    國    98    年    1     月    16    日
                  刑事第十三庭  法  官  楊 志 雄
以上正本證明與原本無異。
如不服本判決應於送達後十日內向本院提出上訴狀。
                                書記官  陳 春 銘
中    華    民    國    98    年    1     月    16    日
附錄本案論罪科刑法條全文：
毒品危害防制條例第十條
施用第一級毒品者，處六月以上五年以下有期徒刑。
施用第二級毒品者，處三年以下有期徒刑。


司法院資訊處製作；財團法人民間司法改革基金會備份。
